【裁判字號】    98,消債清,75
【裁判日期】    981013
【裁判案由】    清算事件
【裁判全文】
臺灣屏東地方法院民事裁定            98年度消債清字第75號
聲  請  人
即 債務 人  甲○○○○○○
上列當事人因消費者債務清理條例聲請更生事件，本院裁定如下
：
    主  文
債務人甲○○○○○○自中華民國九十八年十月二十七日上午十
二時起開始清算程序。
命司法事務官進行本件清算程序。
    理  由
一、按更生方案未依消費者債務清理條例（下稱本條例）第59條
    、第60條規定可決時，除有第64條規定之情形外，法院應以
    裁定開始清算程序，本條例第61條定有明文。又法院開始清
    算程序之裁定，應載明其年、月、日、時，並即時發生效力
    ，且法院裁定開始更生或清算程式後，得命司法事務官進行
    更生或清算程式，必要時得選任律師、會計師或其他適當之
    自然人或法人一人為監督人或管理人，本條例第83條第1 項
    、第16條第1 項分別亦有明文。
二、本件聲請人前於民國（下同）97年8 月14日依本條例規定聲
    請進行更生程序，本院裁定自97年12月30日12時起開始更生
    程序，惟其所提更生方案經本院書面函送債權人表決，卻未
    能獲債懽人可決以符合本條例第60條之規定，有本院97年度
    執消債更字第265 號案卷（下稱執行案卷）可稽，亦為債務
    人所不爭。按本條例第64條第1 項明文，債務人有薪資、執
    行業務所得或其他固定收入，法院認更生方案之條件公允者
    ，得不經債權人會議可決，逕依債務人之聲請或依職權以裁
    定認可更生方案；惟經查：
  (一)聲請人原於96年5 月任職於統聯汽車客運股份有限公司，每
    月薪資約新臺幣（下同）5 萬餘元，嗣竟因薪資遭強制執行
    ，於97年8 月間辭去該職，轉至每月所得收入僅約30,000元
    之南台灣汽車客運股份有限公司任職，有執行案卷98年5 月
    20 日 訊問筆錄及薪資單，及勞保局被保險人投保資料查詢
    單附執行案卷可稽。聲請人固同意願提出於扣除家庭日常生
    活開銷及扶養二名子女之必要費用，願每月以10,000元、分
    72期之更生方案，計算清償之數額為720,000 元，約佔已申
    報無擔保及無優先債權債權總金額1,302,660 元之55.27 %
    （參98年5 月26日之更生方案），該更生方案未獲債權人可
    決，已如前述。
  (二)按消費者債務清理條例之立法目的，係為使陷入經濟困境之
    人得以清理債務、重建生活，並在清理過程中保有符合人性
    之最低基本生活，而非仍維持聲請人過去慣常之相對寬逸生
    活。查，聲請人配偶黃莉莉之勞保被保險人投保資料查詢單
    顯示，自98年2 月4 日起投保於頑皮寶貝國際有限公司，投
    保薪資為17,280元，應有固定正常之收入，可分擔債務人所
    主張之子女扶養費用，是倘聲請人前述之生活開銷及扶養費
    之支出，依行政院公布之台灣省98年度最低生活費9,829 元
    及二名子女扶養費共6,833 元（以財政部所公告之97年度扶
    養親屬免稅額每月6, 833元除以2 ，與配偶平均），尚有約
    13,338元可供清償。是以，依聲請人現有之收入及年齡（64
    年9 月21日出生），應有再為提高每月還款金額之能力，以
    促使更生方案儘可能獲債權人之可決，甚或延長還款期限即
    可為清償全部債務，故本院認聲請人所提更生方案條件，尚
    難謂公允。且依債權人所提出聲請人消費明細，聲請人形成
    債務之原因不乏保險投資、大帑殿KTV 、統領健身企業有限
    公司及啟示錄音樂餐館等，核其性質亦非一般通常生活必要
    費用，附此並敘。
三、基上，本件既未符合得由法院逕以裁定認可更生方案之要件
    ，則本院自無從依上開條例第64條第1 項之規定逕予認可。
    爰依首揭條例之規定，裁定開始清算程序，並命司法事務官
    進行本件清算程序，裁定如主文所示。
中    華    民    國    98    年    10    月    13    日
                        民事庭法官  李麗芳
上為正本係照原本作成
本件不得抗告
中    華    民    國    98    年    10    月    13    日
                        書  記  官  滕一珍


司法院資訊處製作；財團法人民間司法改革基金會備份。
